Plaatsingslijst van de verzameling atlassen, kaarten en literatuur, afkomstig van G.C.M. Nijnatten
Nationaal Archief, Den Haag
- LITERATUUR
  - z.a.,Verslagen van topografische diensten, 1938.; 153
    Betreft: Nederland, Duitsland, Nederlands-Indië, Zwitserland, Hongarije, India, Frankrijk, Polen, Tsjecho-Slowakije, Yugo-Slavië. Zie inventarisnr. 89.
  - D.D. Veth, Aardrijkskundige beschrijving van Midden-Sumatra, Leiden, 1882, 154
    (deel 2 van: Midden-Sumatra. Reizen en onderzoekingen der Sumatra-expeditie uitgerust door het Aardrijkskundig Genootschap 1877 - 1879, beschreven door de leden van de expeditie onder toezicht van prof. P.J. Veth, Leiden, 1882.)
  - z.a., Vierhonderd jaar Atlas (tentoonstellingscatalogus), Utrecht, 1970, 155
  - J. Wartnaby, The International Geophysical year, London, 1957, 156
  - J. Wartney, Surveying. Instruments and Methods, London, 1968, 157
  - A.J. van der Weele, Fotogrammetrie, (Servire's Encyclopaedie), 's-Gravenhage, 1951, 158
  - H. de Witte, De Snellius II expeditie. Een Indonesisch-Nederlands oceanografisch onderzoeksproject 1984 - 1985. Zeist,z.j., 159
  - z.a., The world on paper (tentoonstellingscatalogus), Amsterdam,1967, 160
  - W.H. Zagwijn, De paleogeografische ontwikkeling van Nederland in de laatste drie miljoen jaar, in: KNAG, Geografisch Tijdschrift, jrg. IX, nr. 3, pp. 181 - 201, Groningen, 1975, 161
  - Knipsels en tijdschriftenartikelen., 162
    Zie inventarisnummer 89.